---
title: "Devoir TP1 proba"
author: "Romain Ferrand, 149E"
params:
  nbtest: 1000
output:
  html_document: default
  pdf_document:
    keep_tex: yes
---
```{r include = FALSE }
set.seed(7486)
p = function(n) 
{ x = 1:5
  return( prod(n - x)/(n^5) )
}
g = function(n)
{ x = 1:n
  z = 0
  v = sample(x, 6, replace=TRUE)
   if ( 6 == length(unique(v)) ) { z = 1}
  return( z )
}
simule = function(N, n)
{ NV = rep(0, N)
  x = 0
  for (k in 1:N){ NV[k] = g(n)}
  x = sum(NV)/N
  return(x)
}
```
Exercice 1 
-------------

pour N = `r params$nbtest`

```{r include = FALSE }
N <- params$nbtest
nV <- 10:99
L <- length(nV)
xV <- 0*nV # Initialisation
yV <- 0*nV # Initialisation

#Changer le xV avec for (i in 1 :L) pour que xV[i] soit simule(N, nV[i])
for(i in 1:L){xV[i] = simule(N,nV[i])}

#Changer yV avec for (i in 1 :L) pour que yV[i] soit la probabilité exacte p(nV[i])
for(i in 1:L){yV[i] = p(nV[i])}
```

```{r echo = FALSE, fig.cap="Probabilité de 6 valeurs distinctes parmi n"}
#Faire un plot de (nV,xV) en bleu et de (nV,yV) en rouge dans la même figure.
plot(nV,xV, xlab = "n : cardinal de l'ensemble", ylab = "rouge : proba théo./bleu : proba exp.", col="blue")
points(nV,yV, col="red")
m<- mean(xV-yV)
```
---------------------------
>On détermine la probabilité de tirer 6 numéros distincts sur n avec remise :
>le nombre succès est égal au nombre de suite de 6 nombres distincts sur n, ce qui correspond à un arrangement de 6 parmi n: $A_n^{6}$ 
>le nombre total de suite de 6 nombres est égale à $n^{6}$ car on a n possibilité pour 6 nombres
>ainsi comme $A_n^{6}=n(n-1)(n-2)(n-3)(n-4)(n-5)$

>on a bien :
>$P(n)=n(n-1)(n-2)(n-3)(n-4)(n-5)/n^{6}=(n-1)(n-2)(n-3)(n-4)(n-5)/n^{5}$

>>Moyenne de $(xV-yV)$ : $`r m`$.

>Définie la moyenne de la différence entre la théorie et l'expérience, cette différence est faible on est donc proche de la théorie

>>Moyenne de $(xV-yV-m)^{2}$, variance de $(xV-yV)$ : $`r mean((xV-yV-m)^2)`$.

>Définie l'écart à la moyenne de la différence entre la théorie et l'expérience, on remarque que cette valeur étant faible, la dispertion de "xV-yV" est donc faible 

